臺灣高等法院刑事判決
110年度上訴字第2853號
上  訴  人  
即  被  告  何逢凱



選任辯護人  呂秋𧽚律師
            吳仁華律師
上  訴  人  
即  被  告  徐子詠



選任辯護人  薛智友律師
上  訴  人  
即  被  告  趙顗勝

                   


上  訴  人  
即  被  告  何鎮吉


選任辯護人  沈明顯律師
            洪暄祐律師
上  訴  人  
即  被  告  秦道源


上列上訴人即被告等因詐欺等案件，不服臺灣新北地方法院108
年度訴字第1001號、109年度訴字第74號，中華民國110年6月21
日第一審判決（起訴案號：臺灣新北地方檢察署108年度偵字第2
7748號、第30626號、第31339號；追加起訴案號：同署108年度
偵字第28503號；暨移送併辦案號：同署108年度偵字第37026號
），提起上訴，本院判決如下：
    主  文
原判決關於何逢凱、秦道源、趙顗勝、何鎮吉部分均撤銷。
何逢凱犯如附表一「本院主文」欄所示之罪，各處如附表一「本
院主文」欄所示之刑及沒收。應執行有期徒刑壹年。
趙顗勝犯如附表一編號2至3「本院主文」欄所示之罪，各處如附
表一編號2至3「本院主文」欄所示之刑。應執行有期徒刑柒月。
何鎮吉犯如附表一編號2至3「本院主文」欄所示之罪，各處如附
表一編號2至3「本院主文」欄所示之刑。應執行有期徒刑柒月。
秦道源犯三人以上共同詐欺取財罪，處有期徒刑陸月。
其他上訴駁回。
    事  實
一、何逢凱、徐子詠、趙顗勝、何鎮吉、秦道源自民國108年8月
    18日前某日起，加入真實姓名年籍不詳、綽號「聖哥」之成
    年男子及王烱烈（所涉詐欺犯行，由檢察官另案偵辦）等人
    所組成3人以上且以實施詐術為手段，具有持續性、牟利性
    之有結構性之詐欺集團犯罪組織（無證據證明該詐欺集團成
    員有未成年人），何逢凱擔任「車手頭」、「收水」，負責
    居中聯繫詐欺集團成員及「車手」，並向「車手」彙收所領
    取之被害人受騙款項，再持以上繳詐欺集團上級成員；徐子
    詠擔任「收水」，負責收受「車手」或「收水」所轉交之被
    害人受騙款項，並上繳詐欺集團上級成員，亦受該詐欺集團
    上級成員王烱烈指揮，負責掩飾或隱匿、移轉或變更該詐欺
    集團之犯罪所得；趙顗勝、何鎮吉、秦道源則擔任「車手」
    ，負責提領被害人遭詐騙款項，並將之轉交詐欺集團其他成
    員，且由何鎮吉、秦道源分別提供其等之帳戶充作人頭帳戶
    ；何逢凱、趙顗勝、何鎮吉、秦道源均以提領、轉交款項之
    2%為報酬；其等分別為下列犯行：
  ㈠何逢凱、徐子詠、秦道源及所屬詐欺集團成員，意圖為自己
    不法所有，基於三人以上共同詐欺取財及洗錢之犯意聯絡，
    由該詐欺集團某成員於108年8月18日20時許，假冒劉玉清乾
    女兒之名義致電劉玉清，謊稱：積欠秦道源新臺幣（下同）
    39萬元款項，須向劉玉清借款云云，致劉玉清陷於錯誤，依
    詐欺集團成員之指示，於附表一編號1所示匯款時間，將款
    項匯入附表一編號1「匯款時間、金額暨匯入帳戶」所示帳
    戶（匯款時間、金額、帳戶均如附表一編號1所示）；迨款
    項匯入後，何逢凱隨即依「聖哥」指示，指使秦道源於108
    年8月19日13時19分許在樹林鎮前街郵局提領現金39萬元，
    並扣除其報酬8,000元後，於108年8月19日13時38分許在新
    北市○○區○○路0段00巷0號撞球店內，將餘款38萬2,000元交
    予何逢凱；何逢凱則依「聖哥」指示，於扣除其與「聖哥」
    之報酬各7,700元後，於108年8月19日14時30分許在臺北市
    松山區八德路4段與東寧路口，將餘款36萬6,600元交予依王
    烱烈指示前來收款之徐子詠；徐子詠於扣除其報酬1萬2,600
    元後，旋依王烱烈指示，於同日14時45分許，至合作金庫商
    業銀行（下稱合庫商銀）北寧分行，匯款35萬4,000元至周
    碧花之合庫商銀前鎮分行帳號0000000000000號帳戶（下稱
    周碧花帳戶），以上繳所屬詐欺集團，共同以此方式製造金
    流斷點，而掩飾或隱匿上開犯罪所得之去向、所在。
  ㈡何逢凱、徐子詠、趙顗勝、何鎮吉及其所屬詐欺集團成員，
    意圖為自己不法所有，基於三人以上共同詐欺取財及洗錢之
    犯意聯絡，由詐欺集團某成員於108年8月19日11時30分許，
    假冒傅曾嬌姝友人之名義致電傅曾嬌姝，謊稱：亟需資金週
    轉，須向傅曾嬌姝借款云云，致傅曾嬌姝陷於錯誤，依詐欺
    集團成員之指示，於附表一編號2所示匯款時間，將款項匯
    入附表一編號2「匯款時間、金額暨匯入帳戶」所示帳戶（
    匯款時間、金額、帳戶均如附表一編號2所示）；迨款項匯
    入後，何逢凱即依「聖哥」指示，指使趙顗勝、何鎮吉於10
    8年8月19日15時4分許在臺北市○○區○○○路0段00號（合庫商
    銀大稻埕分行）提領10萬元，並扣除其等及何逢凱、「聖哥
    」之報酬共6,000元後（趙顗勝、何鎮吉各分得1,000元，何
    逢凱、「聖哥」各分得2,000元），旋依何逢凱指示，於同
    日15時26分許在臺北市○○區○○○路0段00號（合庫商銀大稻埕
    分行）外，將餘款9萬4,000元交予依王烱烈指示前來收款之
    徐子詠；徐子詠再依王烱烈指示，於同日15時33分許，至合
    庫商銀大稻埕分行匯款9萬4,000元至周碧花帳戶，以上繳所
    屬詐欺集團，共同以此方式製造金流斷點，而掩飾或隱匿上
    開犯罪所得之去向、所在。
  ㈢何逢凱、趙顗勝、何鎮吉及其所屬詐欺集團成員，意圖為自
    己不法所有，基於三人以上共同詐欺取財及洗錢之犯意聯絡
    ，由詐欺集團某成員於108年8月19日20時許，假冒王金治女
    兒之名義致電王金治，謊稱：亟需資金週轉，須向王金治借
    款云云，致王金治陷於錯誤依詐欺集團成員之指示，於附表
    一編號3所示匯款時間，將款項匯入附表一編號3「匯款時間
    、金額暨匯入帳戶」所示帳戶（匯款時間、金額、帳戶均如
    附表一編號3所示）；迨款項匯入後，何逢凱即依「聖哥」
    指示，指使趙顗勝、何鎮吉於108年8月20日11時50分許，在
    臺北市○○區○○○路0段00號（國泰世華銀行大同分行）提領8
    萬9,000元，並扣除其等及何逢凱、「聖哥」之報酬共5,400
    元後（趙顗勝、何鎮吉各分得1,830元、何逢凱、「聖哥」
    各分得870元），旋依何逢凱指示，於同日11時50分許後某
    時許，至臺北市○○區○○○路000號彰化銀行建成分行，匯款8
    萬3,600元至陳明宏之彰化銀行北屯分行帳號0000000000000
    0號帳戶，以上繳所屬詐欺集團，共同以此方式製造金流斷
    點，而掩飾或隱匿上開犯罪所得之去向、所在。
　  嗣經劉玉清、傅曾嬌姝及王金治發覺受騙而報警，經警拘提
    何逢凱、徐子詠到案，並扣得如附表二所示之物，而查悉上
    情。
二、案經劉玉清、傅曾嬌姝及王金治訴由新北市政府警察局海山
    分局報請臺灣新北地方檢察署（下稱新北地檢署）檢察官偵
    查起訴、追加起訴及移送併辦。
    理  由
壹、證據能力部分：
一、按組織犯罪防制條例第12條第1項中段明定「訊問證人之筆
    錄，以在檢察官或法官面前作成，並經踐行刑事訴訟法所定
    訊問證人之程序者為限，始得採為證據」，是被告以外之人
    於警詢所為之陳述，依前揭規定，於違反組織犯罪防制條例
    之罪名，即絕對不具證據能力，不得採為判決基礎。是本判
    決下述關於上訴人即被告（下稱被告）何逢凱、徐子詠、趙
    顗勝、何鎮吉、秦道源參與犯罪組織部分所引用之證據，並
    不包括證人即告訴人劉玉清、傅曾嬌姝、王金治、證人吳敬
    節、陳林雲、鄭光宙、證人即同案被告何逢凱、徐子詠、趙
    顗勝、何鎮吉、秦道源於警詢時之證述。惟上開證人於警詢
    時之證述，就組織犯罪防制條例以外之罪名即刑法第339條
    之4第1項第2款及洗錢防制法第14條第1項、第2條第2款部分
    ，仍得適用刑事訴訟法簡式審判程序規定，不適用傳聞法則
    有關限制證據能力之相關規定，而均有證據能力。
二、按刑事訴訟法第159條第1項固規定，被告以外之人於審判外
    之言詞或書面陳述，除法律有規定者外，不得作為證據。惟
    同法第159條之5亦明定：「被告以外之人於審判外之陳述，
    雖不符前4條之規定，而經當事人於審判程序同意作為證據
    ，法院審酌該言詞陳述或書面陳述作成時之情況，認為適當
    者，亦得為證據」、「當事人、代理人或辯護人於法院調查
    證據時，知有刑事訴訟法第159條第1項不得為證據之情形，
    而未於言詞辯論終結前聲明異議者，視為有前項之同意」。
    其立法意旨在基於證據資料愈豐富，愈有助於真實發現之理
    念，酌採當事人進行主義之證據處分權原則，並強化言詞辯
    論主義，透過當事人等到庭所為之法庭活動，在使訴訟程序
    順暢進行之要求下，承認傳聞證據於一定條件內，得具證據
    適格，屬於傳聞法則之一環，基本原理在於保障被告之訴訟
    防禦反對詰問權。是若被告對於證據之真正、確實，根本不
    加反對，完全認同者，即無特加保障之必要，不生所謂剝奪
    反對詰問權之問題（最高法院102年度台上字第309號判決意
    旨參照）。經查，下列所引各項供述證據，檢察官及被告何
    逢凱、徐子詠、趙顗勝、何鎮吉及其等之辯護人、被告秦道
    源於本院準備程序時均同意有證據能力（見本院卷一第291
    至294頁），本院審酌各該證據作成時之情況，並無違法不
    當或證明力明顯過低之瑕疵，認以之作為證據應屬適當，依
    刑事訴訟法第159條之5規定，俱有證據能力。
三、又本院所引憑以認定被告犯罪事實之非供述證據，核無違反
    法定程序取得之情，依刑事訴訟法第158條之4反面解釋，均
    有證據能力。
貳、實體部分：
一、被告何逢凱、秦道源、趙顗勝、何鎮吉部分：
    上開犯罪事實，業據被告何逢凱、秦道源、趙顗勝、何鎮吉
    於本院均坦承不諱（見本院卷一第290頁、本院卷二第212頁
    ），而告訴人劉玉清、傅曾嬌姝及王金治因受詐欺集團成員
    佯以親友借款之詐騙方式詐騙，各陷於錯誤而依對方指示，
    將款項分別匯入如附表一所示帳戶等節，亦據證人即告訴人
    劉玉清、傅曾嬌姝及王金治於警詢時證述明確（見偵字第27
    748號卷第28至30頁、偵字第30626號卷第25至27頁、第30至
    32頁反面），佐以：
　㈠事實欄一㈠部分：告訴人劉玉清之行動電話通聯紀錄擷圖、郵
    政國內匯款執據、帳號00000000000000號帳戶（戶名：劉玉
    清）之郵政存簿儲金簿存簿封面、內頁交易明細、監視器畫
    面翻拍照片、中華郵政公司帳號00000000000000號帳戶（戶
    名：秦道源）查詢客戶基本資料、郵政存簿儲金簿存簿封面
    、內頁交易明細、中華郵政公司108年9月16日儲字第108021
    5390號函暨檢附帳號00000000000000號帳戶（戶名：秦道源
    ）之客戶基本資料、客戶歷史交易清單合作金庫銀行存款憑
    條在卷可稽（見偵字第37026號卷第13至17頁、第33頁、偵
    字第27748號卷第31至32頁、第45至47頁、第50頁至第52頁
    反面、偵字第28503號卷第35至36頁、原審訴字第1001號卷
    二第117頁）。
　㈡事實欄一㈡部分：遠東國際商業銀行匯款申請書、合庫商銀帳
    號0000000000000號帳戶（戶名：何鎮吉）之存摺封面、內
    頁交易明細、監視器畫面翻拍照片、合庫商銀帳號00000000
    00000號帳戶（戶名：何鎮吉）之新開戶建檔登錄單、交易
    明細、合庫商銀取款憑條翻拍照片、合庫商銀存款憑條翻拍
    照片附卷足憑（見偵字第30626號卷第28頁、第36至39頁反
    面、第130至131頁、偵字第31339號卷第77頁反面、第78頁
    反面、第86頁、原審訴字第1001號卷二第117頁）。
　㈢事實欄一㈢部分：臺灣銀行匯款申請書回條聯、國泰世華銀行
    帳號000000000000號帳戶（戶名：何鎮吉）之存摺封面、內
    頁交易明細、監視器畫面翻拍照片、國泰世華銀行帳號0000
    00000000號帳戶（戶名：何鎮吉）之客戶基本資料、對帳單
    在卷可參（見偵字第30626號卷第33頁、第35頁、第39頁反
    面至第41頁、第128至129頁）。
　㈣此外，復有被告何逢凱之微信對話紀錄翻拍照片（分別為被
    告何逢凱與暱稱「盛哥BlackSpider」、「PeterS」、「風
    雨生信心」、「mnou」之對話）、LINE對話紀錄翻拍照片（
    與暱稱「BiBo」之對話）、被告徐子詠之微信對話紀錄翻拍
    照片、被告趙顗勝之LINE對話紀錄翻拍畫面、被告秦道源微
    信通聯紀錄翻拍照片在卷足稽（見偵字第27748號卷第54至6
    1頁、偵字第31339號卷第80至87頁、第153至161頁、偵字第
    30626號卷第97至111頁、偵字第28503號卷第37頁）及如附
    表二所示之行動電話2支扣案可證，足認被告何逢凱、秦道
    源、趙顗勝、何鎮吉之任意性自白均與事實相符，其等犯行
    均堪認定，應依法論科。
二、被告徐子詠部分：　　
　　訊據被告徐子詠坦承收受或轉匯如事實欄一㈠、㈡所示款項之
    事實，惟矢口否認有何三人以上共同詐欺取財、洗錢、參與
    犯罪組織等犯行，辯稱：伊均依王烱烈指示向趙顗勝、何鎮
    吉、何逢凱收取款項並轉匯至王烱烈指定帳戶，因為伊曾跟
    王烱烈合作拍電視購物影片，後來伊等改做網路直播，伊經
    營○○娛樂有限公司（下稱○○公司），營業項目有第三方支付
    及進出口貿易，王烱烈就請伊幫他代收代付網路直播貨款，
    並採第三方支付方式為之云云；辯護人為其辯稱：徐子詠係
    受王烱烈所託而代收代付貨款，且○○公司之營業項目包括第
    三方支付服務，依常理當無提供自己公司帳戶供詐欺集團使
    用之理，倘徐子詠確屬詐欺集團成員，自無可能親自出面收
    取贓款，或以自己名義為存款人，存入王烱烈指定帳戶，顯
    見徐子詠主觀上並無詐欺取財犯意云云。經查：
  ㈠被告何鎮吉、秦道源分別提供其等2人所申辦如附表一所示金
    融帳戶予被告趙顗勝、何逢凱使用，且被告何逢凱依「聖哥
    」指示，指使被告趙顗勝、何鎮吉、秦道源提領詐得款項，
    被告趙顗勝、何鎮吉、秦道源分別提領匯入帳戶之款項，復
    各依被告何逢凱指示，於扣除其等本人（即被告趙顗勝、何
    鎮吉、秦道源）之報酬後，分別將餘款匯入被告何逢凱指定
    之金融帳戶或交付被告何逢凱、徐子詠收受，被告何逢凱、
    徐子詠於扣除其等本人（即被告何逢凱、徐子詠）之報酬後
    ，復由被告徐子詠依王烱烈指示將所得款項匯入如事實欄一
    ㈠、㈡所示金融帳戶之事實，業據被告徐子詠於警詢、偵查、
    原審準備程序時坦承不諱（見偵字第31339號卷第9至13頁、
    第16至18頁、第94至103頁、第165至168頁、原審聲羈卷第2
    5至30頁、原審訴字第1001號卷一第73至78頁、原審訴字第1
    001號卷二第289至291頁）；又告訴人劉玉清、傅曾嬌姝因
    受詐欺集團成員佯以親友借款之詐騙方式所騙，各陷於錯誤
    而依對方指示，將款項分別匯入如附表一編號1、2所示帳戶
    內，亦據證人即告訴人劉玉清、傅曾嬌姝於警詢時證述明確
    ，並有上開告訴人遭詐騙相關證據等證據附卷可參；參諸證
    人即告訴人劉玉清、傅曾嬌姝及王金治於警詢時之證述內容
    可知，渠等各遭詐欺集團成員以如附表一所示之詐騙方式所
    騙，而依詐欺集團成員指示匯款至指定帳戶，酌以被告何逢
    凱於上開詐欺集團中擔任「車手頭」、「收水」負責居中聯
    繫詐欺集團成員及「車手」，並向「車手」彙收所領取之告
    訴人受騙款項，被告徐子詠則係負責收受「車手」所轉交之
    贓款並上繳之「收水」，而趙顗勝、何鎮吉、秦道源則為負
    責提領告訴人遭詐騙款項之「車手」，並依「車手頭」即被
    告何逢凱指示繳交所提領之款項乙節，顯見上開詐欺集團確
    具相當規模，並有一定程度之分工，且客觀上參與對告訴人
    詐欺犯行者，除被告5人外，至少另有負責施用詐術之成員
    、負責指揮被告何逢凱、徐子詠之「聖哥」、王烱烈，足徵
    該詐欺集團成員確實達3人以上，且被告徐子詠就本案有3人
    以上參與領款及上繳款項相關事宜等情，亦知之甚詳。
  ㈡第觀被告徐子詠與王烱烈（微信暱稱：「風雨生信心」、「
    雄雄」）、微信暱稱「大牛」之微信對話群組暨對話紀錄（
    見31339偵卷第80至87頁），內容均係王炯烈或「大牛」簡
    短指示被告徐子詠地點、金額、帳戶及交款人員，王炯烈並
    提及：「下課」、「剛四哥打電話來說今天要做」等語，「
    大牛」則提及「待命」、「出發」、「點好回」等語，對話
    內容均與「貨款」或廠商、貨品無關，而與一般詐騙集團「
    車手」、「收水」與上游成員之對話模式相合；佐以被告何
    逢凱、趙顗勝、何鎮吉、秦道源等4人均自承渠等依指示提
    領及交付款項，並獲取報酬，而被告徐子詠於事實欄一㈠所
    示時、地取得被告何逢凱交付之詐得款項後，其上繳之金額
    與被告何逢凱所交付之金額間，有1萬2,600元之落差，可見
    被告徐子詠於扣除其報酬後，方上繳餘額，此情與詐欺集團
    運用人頭帳戶收取詐得之贓款，並利用「車手」提領贓款，
    再透過「收水」收取上繳「車手」提領之贓款此等方式掩飾
    資金流向，以躲避查緝之舉相符，益徵被告徐子詠辯稱：伊
    所收取之款項係貨款，王炯烈也會要伊將現金送到廠商那邊
    ，廠商有賣項鍊、珠寶、銀樓等，「大牛」是王炯烈的廠商
    云云，顯係臨訟杜撰之詞，委無足採。
　㈢再查，據證人即鎮鋐珠寶銀樓（下稱鎮鋐銀樓）負責人黃仁
    哲於原審時證稱：徐子詠及自稱「王老闆」之成年男子於10
    8年8月至同年9月間曾至鎮鋐銀樓購買黃金、珠寶，購買次
    數超過3次，當時徐子詠稱「王老闆」是她的老闆，他們第1
    次到店裡是2個人一起來，後來「王老闆」就交代由徐子詠
    自行先來付款，但取貨均由「王老闆」本人親自領取，在徐
    子詠及「王老闆」第1次出現在店裡之前，伊並不認識他們
    ，徐子詠付款方式大多為現金付款，亦曾以匯款方式付款，
    每次付款金額均為幾十萬元，「王老闆」及被告徐子詠均係
    購買純度999純金，而購買之黃金規格則為1兩的元寶、1兩
    的金塊等語（見原審訴字第1001號卷四第103至114頁）；復
    據證人即鎮鋐銀樓員工林智杰於原審審理時證稱：伊是鎮鋐
    銀樓的業務人員，負責人為黃仁哲，108年8月底至同年9月
    初，王烱烈與徐子詠有來鎮鋐銀樓買黃金、鑽戒，以購買黃
    金居多，伊都稱呼王烱烈為「王老闆」，他們2週內密集來
    店裡買了5、6次，之後就再也沒有與伊等店裡交易過，伊對
    他們有印象係因沒有客人像他們買得那麼頻繁，最初是「王
    老闆」自己來伊等店裡購買黃金，一手交錢一手拿貨，之後
    「王老闆」與徐子詠一起來，「王老闆」跟我說之後若他忙
    的話，就由徐子詠將買黃金的錢送到伊等店裡或轉帳給伊、
    黃仁哲，伊等收到錢後，才會交貨給「王老闆」，後來即由
    徐子詠拿錢來店裡或匯款到伊的帳戶，再由「王老闆」親自
    來取貨，於徐子詠及「王老闆」第一次出現在店裡之前，伊
    與他們沒有淵源，他們購買的黃金規格為小金條、小金塊、
    金項鍊等，重量有10幾錢重的，也有50至60錢左右，單次購
    買價格約為幾十萬元，且購買金額有超過50萬元者，伊有聽
    黃仁哲說出售逾50萬元以上之黃金須登記，但該次交易伊沒
    有登記等語（見原審訴字第1001號卷四第115至122頁），是
    依證人黃仁哲、林智杰之證述可知，王烱烈及被告徐子詠與
    鎮鋐銀樓並未存有何淵源及地緣關係，於王烱烈及被告徐子
    詠於108年8月底至9月初某日初次至鎮鋐銀樓購買黃金、鑽
    石之前，證人黃仁哲、林智杰與其等2人均不相識，然王烱
    烈及被告徐子詠卻於兩週內以現金付款為主之付款方式，密
    集購買易於變現且難以辨識來源之小額黃金、鑽石，此等持
    來源不明之現金或購買小額黃金之行為模式，與洗錢防制法
    所規範之典型「變更財產（不法所得）」態樣之洗錢行為相
    符，足見王烱烈及被告徐子詠所屬詐欺集團以購買黃金、鑽
    石作為該詐欺集團隱匿移轉犯罪所得之洗錢手法。且被告徐
    子詠負責支付購買金飾之款項，再由王烱烈親自提貨，此情
    亦與詐欺集團等犯罪組織藉由層層傳遞之方式隱匿不法所得
    金流移動，由較低階之集團成員處理、掩飾不法款項金流，
    並由較高階之集團成員保有業經隱匿金流之犯罪所得，以降
    低集團高階成員因握有來源不明之現金遭查獲，而暴露金流
    終端風險之手法相符，類此手法亦經政府機關與各類傳播媒
    體廣為宣導周知，被告徐子詠係高職畢業，且現任電視臺之
    後製剪接人員，並開設公司擔任公司負責人，業據被告徐子
    詠於原審審理時所自陳（見原審訴字第1001號卷四第366頁
    ），對於上情自難諉為不知；佐以被告徐子詠陪同王烱烈至
    鎮鋐銀樓購買黃金時，稱王烱烈為其老闆，且在詐欺集團處
    心積慮隱匿不法所得金流之情況下，其仍可陪同上級成員王
    烱烈至銀樓商議購買黃金、鑽石，而王烱烈及該詐欺集團上
    級成員亦願冒著款項遭侵吞之風險，由被告徐子詠承王烱烈
    之命，多次自行持數十萬元之款項支付購買黃金、鑽石之對
    價，顯見被告徐子詠受有王烱烈及該詐欺集團上級成員相當
    程度之信任，當屬該詐欺集團之成員，並擔任「收水」，受
    王烱烈指揮，於該詐欺集團中負責掩飾、隱匿及移轉詐得款
    項之分工，而與王烱烈及該詐欺集團成員共同為三人以上詐
    欺取財及洗錢犯行，足認被告徐子詠於主觀上明確知悉王烱
    烈指示其所處置之款項，即為所屬詐欺集團所詐得之贓款，
    目的在於掩飾、隱匿犯罪所得之去向、所在，使執法人員難
    以追查該等不法款項之流向，至為灼然。
  ㈣準此，被告徐子詠既然於所屬詐欺集團中擔任「收水」，且
    受王烱烈指揮於詐欺集團中負責掩飾、隱匿及移轉詐得款項
    之分工，則其主觀上就其於本案中依王烱烈指示分別向被告
    何逢凱、趙顗勝、何鎮吉所收取之款項，當係該詐欺集團所
    詐得之被害人受騙款項乙節顯然知悉；而對於其收取款項後
    ，王烱烈再指示其收水暨上繳款項之方式，將款項匯入如王
    烱烈所指定之金融帳戶之舉，目的實係在於掩飾、隱匿犯罪
    所得之去向、所在，使執法人員難以追查其提款後之款項流
    向乙節亦有所悉，而其卻仍執意為之，足徵被告徐子詠主觀
    上確有三人以上共同詐欺取財及洗錢之犯意甚為明確。至證
    人即王炯烈之妻常嘉琪雖證稱：伊有幫王炯烈匯款至周碧花
    的帳戶，但不清楚用途，王炯烈亦未講明用途等語（見本院
    卷二第176至177頁），證人陳奕廷於本院則證稱：伊曾打電
    話給王炯烈，想確認王炯烈指示徐子詠做什麼事，王炯烈避
    談他指示徐子詠做事的一些重要的話，王炯烈說不是髒錢、
    不是詐欺的錢，好像說是貨款，但沒有說是什麼貨款等語（
    見本院卷二第180至181頁），是證人陳奕廷所證僅係聽聞王
    炯烈所述，與證人常嘉琪所證，俱難憑為被告徐子詠有利之
    認定。
  ㈤被告徐子詠及其辯護人固以前詞置辯，然被告徐子詠受王烱
    烈指揮於詐欺集團中負責掩飾、隱匿及移轉詐得款項之分工
    ，業據認定如前，參諸現行偵審實務，詐欺集團「車手」、
    「收水」成員以自己名義匯繳所得贓款至所屬詐欺集團上級
    成員所指示之帳戶，亦屬常見，是被告徐子詠出於何等動機
    而以自己名義轉匯所得贓款予王烱烈，均無礙於本院之認定
    ；佐以被告徐子詠自陳為警查獲前，即將其與王烱烈、被告
    何逢凱（微信暱稱：「四」）之微信對話群組暨對話紀錄刪
    除乙節（見偵字第31339號卷第99頁、原審聲羈卷第28頁）
    ，衡情倘被告徐子詠僅係受王烱烈所託代為收付貨款，其與
    王烱烈、被告何逢凱間之微信對話群組、對話紀錄當屬對其
    有利之證據，豈有為警查獲前即蓄意刪除該等對話紀錄之理
    ，顯見被告徐子詠確屬該詐欺集團成員，且知悉王烱烈所交
    辦收取、匯轉之款項為所屬詐欺集團所詐得之贓款，主觀上
    確有三人以上共同詐欺取財及洗錢之犯意無疑。是被告徐子
    詠、辯護人上開所辯，均非可採。
  ㈥綜上所述，事證明確，被告徐子詠之犯行均堪認定，應依法
    論科。
三、論罪科刑：
  ㈠法律適用之說明：
  ⒈洗錢防制法部分：
  ⑴按洗錢防制法業於105年12月28日修正公布，並於106年6月28
    日生效施行（下稱新法），新法第2條規定：「本法所稱洗
    錢，指下列行為：意圖掩飾或隱匿特定犯罪所得來源，或
    使他人逃避刑事追訴，而移轉或變更特定犯罪所得。掩飾
    或隱匿特定犯罪所得之本質、來源、去向、所在、所有權、
    處分權或其他權益者。收受、持有或使用他人之特定犯罪
    所得」，並參考FATF建議，就其中採取門檻式規範者，明定
    為最輕本刑為6個月以上有期徒刑之罪，並將「重大犯罪」
    之用語，修正為「特定犯罪」；另增列未為最輕本刑為6個
    月以上有期徒刑之罪所涵括之違反商標法等罪，且刪除有關
    犯罪所得金額須在5百萬元以上者，始得列入前置犯罪之限
    制規定，以提高洗錢犯罪追訴之可能性。從而新法第14條第
    1項所規範之一般洗錢罪，必須有第3條規定之前置特定犯罪
    作為聯結，始能成立。然洗錢犯罪之偵辦在具體個案中經常
    祇見可疑金流，未必瞭解可疑金流所由來之犯罪行為，倘所
    有之洗錢犯罪皆須可疑金流所由來之犯罪行為已經判決有罪
    確定，始得進一步偵辦處罰，則對於欠缺積極事證足以認定
    確有前置犯罪，卻已明顯違反洗錢防制規定之可疑金流，即
    無法處理。故而新法乃參考澳洲刑法立法例，增訂第15條第
    1項特殊洗錢罪，特殊洗錢罪之成立，不以查有前置犯罪之
    情形為要件，但必須其收受、持有或使用之財物或財產上利
    益，無合理來源並與收入顯不相當，且其財物或財產上利益
    之取得必須符合上開列舉之三種類型者為限。易言之，第15
    條之特殊洗錢罪，係在無法證明前置犯罪之特定不法所得，
    而未能依第14條之一般洗錢罪論處時，始予適用。倘能證明
    人頭帳戶內之資金係前置之特定犯罪所得，即應逕以一般洗
    錢罪論處，自無適用特殊洗錢罪之餘地。例如詐欺集團向被
    害人施用詐術後，為隱匿其詐欺所得財物之去向，而令被害
    人將其款項轉入該集團所持有、使用之人頭帳戶，並由該集
    團所屬之車手前往提領詐欺所得款項得逞，檢察官如能證明
    該帳戶內之資金係本案詐欺之特定犯罪所得，即已該當於新
    法第14條第1項之一般洗錢罪；至若無法將人頭帳戶內可疑
    資金與本案詐欺犯罪聯結，而不該當第2條洗錢行為之要件
    ，當無從依第14條第1項之一般洗錢罪論處，僅能論以第15
    條第1項之特殊洗錢罪。另過去實務認為，行為人對犯特定
    犯罪所得之財物或利益作直接使用或消費之處分行為，或僅
    將自己犯罪所得財物交予其他共同正犯，祇屬犯罪後處分贓
    物之行為，非本條例所規範之洗錢行為，惟依新法規定，倘
    行為人意圖掩飾或隱匿特定犯罪所得來源，而將特定犯罪所
    得直接消費處分，甚或交予其他共同正犯，而由共同正犯以
    虛假交易外觀掩飾不法金流移動，即難認單純犯罪後處分贓
    物之行為，應仍構成新法第2條第1或2款之洗錢行為（最高
    法院108年度台上字第1744號、第2500號刑事判決意旨參照
    ）。
  ⑵經查，如附表一各編號所示之告訴人因受被告5人所屬詐欺集
    團成員以附表一所示之詐欺手法所騙，而分別依詐欺集團成
    員之指示，將款項匯入附表一各編號所示帳戶，被告何逢凱
    隨即依「聖哥」指示，指使被告趙顗勝、何鎮吉、秦道源，
    提領款項，嗣被告趙顗勝、何鎮吉、秦道源等3人提領後，
    旋即將所領取之款項，交付被告何逢凱、徐子詠或匯入被告
    何逢凱指定帳戶，再由被告何逢凱、徐子詠上繳所屬詐欺集
    團上級成員，足認被告5人於本案所為顯然足以隱匿掩飾詐
    欺取財犯罪所得之去向及所在，是其等行為核屬洗錢防制法
    第2條第2款所規定之洗錢行為，而應論以同法第14條之洗錢
    罪。
  ⒉組織犯罪防制條例部分：
  ⑴審酌現今詐欺集團之成員皆係為欺罔他人，騙取財物，方參
    與以詐術為目的之犯罪組織。倘若行為人於參與詐欺犯罪組
    織之行為繼續中，先後多次為加重詐欺之行為，因參與犯罪
    組織罪為繼續犯，犯罪一直繼續進行，直至犯罪組織解散，
    或其脫離犯罪組織時，其犯行始行終結。故該參與犯罪組織
    與其後之多次加重詐欺之行為皆有所重合，然因行為人僅為
    一參與犯罪組織行為，侵害一社會法益，屬單純一罪，應僅
    就「該案中」與參與犯罪組織罪時間較為密切之首次加重詐
    欺犯行，論以參與犯罪組織罪及加重詐欺罪之想像競合犯，
    而其他之加重詐欺犯行，祗需單獨論罪科刑即可，無需再另
    論以參與犯罪組織罪，以避免重複評價。是如行為人於參與
    同一詐欺集團之多次加重詐欺行為，因部分犯行發覺在後或
    偵查階段之先後不同，肇致起訴後分由不同之法官審理，為
    裨益法院審理範圍明確、便於事實認定，即應以數案中「最
    先繫屬於法院之案件」為準，以「該案中」之「首次」加重
    詐欺犯行與參與犯罪組織罪論以想像競合。縱該首次犯行非
    屬事實上之首次，亦因參與犯罪組織之繼續行為，已為該案
    中之首次犯行所包攝，該參與犯罪組織行為之評價已獲滿足
    ，自不再重複於他次詐欺犯行中再次論罪，俾免於過度評價
    及悖於一事不再理原則。至於「另案」起訴之他次加重詐欺
    犯行，縱屬事實上之首次犯行，仍需單獨論以加重詐欺罪，
    以彰顯刑法對不同被害人財產保護之完整性，避免評價不足
    。再按，犯罪之著手，係指行為人基於犯罪之決意而開始實
    行密接或合於該罪構成要件之行為而言。而首次加重詐欺犯
    行，其時序之認定，自應以詐欺取財罪之著手時點為判斷標
    準；詐欺取財罪之著手起算時點，依一般社會通念，咸認行
    為人以詐欺取財之目的，向被害人施用詐術，傳遞與事實不
    符之資訊，使被害人陷於錯誤，致財產有被侵害之危險時，
    即屬詐欺取財罪構成要件行為之著手，並非以取得財物之先
    後順序為認定依據（最高法院109年度台上字第3945號判決
    意旨參照）。
  ⑵經查，被告5人於本案起訴前，並無因參與同一詐欺集團犯罪
    組織而經檢察官起訴之紀錄，此有被告5人之本院被告前案
    紀錄表存卷可查，揆諸前揭說明，自應就被告5人各自於本
    案中首次之加重詐欺、洗錢犯行，論以參與犯罪組織罪及加
    重詐欺罪、洗錢罪之想像競合犯。是附表一編號1所示犯行
    ，即為被告何逢凱、徐子詠、秦道源於本案中首次之加重詐
    欺、洗錢犯行；附表一編號2所示犯行，則為被告趙顗勝、
    何鎮吉於本案中首次之加重詐欺、洗錢犯行，各應論以參與
    犯罪組織罪及加重詐欺罪、洗錢罪之想像競合犯。
  ㈡論罪：
  ⒈核被告何逢凱所為，就附表一編號1部分，係犯組織犯罪防制
    條例第3條第1項後段之參與犯罪組織罪、刑法第339條之4第
    1項第2款之三人以上共同詐欺取財罪、洗錢防制法第14條第
    1項之洗錢罪；就附表一編號2、3部分，均係犯刑法第339條
    之4第1項第2款之三人以上共同詐欺取財罪、洗錢防制法第1
    4條第1項之洗錢罪（2罪）。被告何逢凱就附表一編號1部分
    ，係以一行為同時觸犯參與犯罪組織罪、三人以上共同詐欺
    取財罪及洗錢罪；就附表一編號2、3部分，係以一行為同時
    觸犯三人以上共同詐欺取財罪及洗錢罪，均為想像競合犯，
    各應從一重論以三人以上共同詐欺取財罪；又被告何逢凱所
    為3次三人以上共同詐欺取財犯行，係對不同被害對象實施
    詐術而詐得贓款，所侵害者係不同個人財產法益，且犯罪時
    間、地點亦均不同，是其犯意各別、行為互殊，應分論併罰
    。
  ⒉核被告徐子詠所為，就附表一編號1部分，係犯組織犯罪防制
    條例第3條第1項後段之參與犯罪組織罪、刑法第339條之4第
    1項第2款之三人以上共同詐欺取財罪、洗錢防制法第14條第
    1項之洗錢罪；就附表一編號2部分，係犯刑法第339條之4第
    1項第2款之三人以上共同詐欺取財罪、洗錢防制法第14條第
    1項之洗錢罪。被告徐子詠就附表一編號1部分，係以一行為
    同時觸犯參與犯罪組織罪、三人以上共同詐欺取財罪及洗錢
    罪；就附表一編號2部分，係以一行為同時觸犯三人以上共
    同詐欺取財罪及洗錢罪，均為想像競合犯，各應從一重論以
    三人以上共同詐欺取財罪。又被告徐子詠所為2次三人以上
    共同詐欺取財犯行，係對不同被害對象實施詐術而詐得贓款
    ，所侵害者係不同個人財產法益，且犯罪時間、地點亦均不
    同，是其犯意各別、行為互殊，應分論併罰。
  ⒊核被告趙顗勝所為，就附表一編號2所示部分，係犯組織犯罪
    防制條例第3條第1項後段之參與犯罪組織罪、刑法第339條
    之4第1項第2款之三人以上共同詐欺取財罪、洗錢防制法第1
    4條第1項之洗錢罪；就附表一編號3所示部分，係犯刑法第3
    39條之4第1項第2款之三人以上共同詐欺取財罪、洗錢防制
    法第14條第1項之洗錢罪。被告趙顗勝就附表一編號2部分，
    係以一行為同時觸犯參與犯罪組織罪、三人以上共同詐欺取
    財罪及洗錢罪；就附表一編號3部分，係以一行為同時觸犯
    三人以上共同詐欺取財罪及洗錢罪，均為想像競合犯，各應
    從一重論以三人以上共同詐欺取財罪。又被告趙顗勝所為2
    次三人以上共同詐欺取財犯行，係對不同被害對象實施詐術
    而詐得贓款，所侵害者係不同個人財產法益，且犯罪時間、
    地點亦均不同，是其犯意各別、行為互殊，應分論併罰。
  ⒋核被告何鎮吉所為，就附表一編號2所示部分，係犯組織犯罪
    防制條例第3條第1項後段之參與犯罪組織罪、刑法第339條
    之4第1項第2款之三人以上共同詐欺取財罪、洗錢防制法第1
    4條第1項之洗錢罪；就附表一編號3所示部分，係犯刑法第3
    39條之4第1項第2款之三人以上共同詐欺取財罪、洗錢防制
    法第14條第1項之洗錢罪。被告何鎮吉就附表一編號2部分，
    係以一行為同時觸犯參與犯罪組織罪、三人以上共同詐欺取
    財罪及洗錢罪；就附表一編號3部分，係以一行為同時觸犯
    三人以上共同詐欺取財罪及洗錢罪，均為想像競合犯，各應
    從一重論以三人以上共同詐欺取財罪。又被告何鎮吉所為2
    次三人以上共同詐欺取財犯行，係對不同被害對象實施詐術
    而詐得贓款，所侵害者係不同個人財產法益，且犯罪時間、
    地點亦均不同，是其犯意各別、行為互殊，應分論併罰。
  ⒌核被告秦道源就附表一編號1所示部分所為，係犯組織犯罪防
    制條例第3條第1項後段之參與犯罪組織罪、刑法第339條之4
    第1項第2款之三人以上共同詐欺取財罪、洗錢防制法第14條
    第1項之洗錢罪。被告秦道源就附表一編號1部分，係以一行
    為同時觸犯參與犯罪組織罪、三人以上共同詐欺取財罪及洗
    錢罪，為想像競合犯，應從一重論以三人以上共同詐欺取財
    罪。
  ⒍詐欺集團成員彼此間，雖因分工不同，未必均認識或確知彼
    此參與分工細節，然既各自參與詐欺集團取得被害人財物全
    部犯罪計劃之一部分行為，相互利用，以共同達成不法所有
    之犯罪目的，自應共負其責，是被告何逢凱、徐子詠、秦道
    源與「聖哥」、王烱烈及其等所屬該詐欺集團其他成員間，
    就附表一編號1所示犯行，被告何逢凱、徐子詠、趙顗勝、
    何鎮吉與「聖哥」、王烱烈及其等所屬該詐欺集團其他成員
    間，就附表一編號2所示犯行，被告何逢凱、趙顗勝、何鎮
    吉與「聖哥」、王烱烈及其等所屬該詐欺集團其他成員間，
    就附表一編號3所示犯行，各有犯意聯絡及行為分擔，皆應
    論以共同正犯。
  ⒎新北地檢署檢察官移送併辦部分（即新北地檢署108年度偵字
    第37026號）與業經追加起訴之犯罪事實完全相同（即附表
    一編號1關於被告秦道源所涉犯行部分），屬事實上一罪，
    自為起訴效力所及，應併予審理，附此敘明。
  ㈢被告何逢凱前因公共危險案件，經原審法院以104年度交簡字
    第4414號判決判處有期徒刑4月，於105年3月29日易科罰金
    執行完畢，此有被告何逢凱之本院被告前案紀錄表在卷可憑
    ，其於前案有期徒刑執行完畢後5年內，故意再犯本案有期
    徒刑以上之罪，符合刑法第47條第1項規定之累犯要件。依
    司法院釋字第775號解釋所示，為避免發生罪刑不相當之情
    形，法院就該個案依該解釋意旨，裁量是否加重最低本刑。
    本院考量被告何逢凱上開構成累犯之犯罪紀錄，與本案所犯
    之罪名、犯罪手法均不相同，亦無關聯性，如適用刑法第47
    條累犯加重其刑之規定，尚與憲法罪刑相當原則、比例原則
    有違，故不依刑法第47條規定加重最低本刑。
　㈣再按，偵查或審判中均自白者，減輕其刑，洗錢防制法第16
    條第2項分別定有明文。然按刑罰評價對象，乃行為本身；
    想像競合犯係一行為觸犯數罪名，為避免對同一對象過度及
    重複評價，刑法第55條前段規定「從一重處斷」。又刑法第
    33條及第35條僅就刑罰之主刑，定有輕重比較標準，因此上
    揭「從一重處斷」，僅限於「主刑」，法院應於較重罪名之
    法定刑度內，量處適當刑罰（最高法院108年度台上大字第2
    306號裁定意旨參照）。經查，被告何逢凱、秦道源、趙顗
    勝、何鎮吉所犯參與犯罪組織罪、三人以上共同詐欺取財罪
    及洗錢罪或三人以上共同詐欺取財罪及洗錢罪，既為一行為
    觸犯數罪名之想像競合犯，從一重論以三人以上共同詐欺取
    財罪，則本院自應在刑法第339條之4第1項第2款之三人以上
    共同詐欺取財罪之法定刑度內，量處刑罰即足，被告何逢凱
    、秦道源、趙顗勝、何鎮吉雖於本院審理中坦承犯行，仍無
    依洗錢防制法第16條第2項規定予以減輕其刑之餘地，僅依
    刑法第57條量刑時併予審酌，特此敘明。
  ㈤依刑法第59條規定酌減其刑：
　　被告何逢凱、趙顗勝、何鎮吉、秦道源於本院終能坦承犯行
    ，且均與告訴人等達成和解，給付部分或全部之和解金，獲
    取告訴人等之原諒等節，有原審法院109年度司附民移調字
    第469號調解筆錄、本院110年度附民字第565、576、590號
    和解筆錄、本院公務電話查詢記錄表附卷可佐（見原審訴字
    第1001號卷二第45至46頁、本院卷一第284-1至284-2、302-
    1至302-2、324-1至324-2頁、本院卷二第95頁），足徵被告
    何逢凱、趙顗勝、何鎮吉、秦道源確有盡力彌補告訴人等之
    損失，並已獲得告訴人等之諒解，且其等在本案中分別擔任
    「車手」、「車手頭」之犯罪分工，究非詐欺集團核心成員
    ，亦非取得詐欺贓款最主要之獲利者，與上層策畫者及實際
    實行詐術者相比，惡性較輕；衡酌被告等所犯三人以上共同
    詐欺取財罪之最輕法定本刑為有所犯為最輕本刑1年以上有
    期徒刑之罪，若科以法定最低刑度之刑，非無情輕法重之情
    形，依被告等客觀之犯行與主觀之惡性雙方面加以考量，本
    院認縱處以法定最低刑度，客觀上尚足以引起社會上一般人
    之同情，非無可憫，爰依刑法第59條之規定，均予酌減其刑
    。　
四、上訴駁回之理由（即被告徐子詠部分）：　　
  ㈠原審本於同上見解，適用洗錢防制法第2條第2款、第14條第1
    項，組織犯罪防制條例第3條第1項後段，刑法第11條前段、
    第28條、第339條之4第1項第2款、第55條、第51條第5款、
    第38條第2項、第38條之1第1項前段、第3項，刑法施行法第
    1條之1第1項等規定，並審酌被告徐子詠正值青壯，卻不思
    以正途賺取所需，竟為輕鬆獲取財物而加入詐欺集團，與該
    詐欺集團其他成員共同詐取告訴人之財物，造成告訴人等財
    產損失，並製造犯罪金流斷點，使告訴人等難以追回遭詐取
    之金錢，增加檢警機關追查詐欺集團其他犯罪成員之困難度
    ，對於社會治安及財產交易安全危害甚鉅，足見其等法治觀
    念薄弱，缺乏對他人財產法益之尊重，所為應予非難；另考
    量被告徐子詠在詐欺集團中擔任「收水」之角色，並非該詐
    欺集團負責籌劃犯罪計畫及分配任務之核心成員，僅屬聽從
    指示、負責出面提領、收取及轉交款項之次要性角色，惟被
    告徐子詠因受該詐欺集團上級成員王烱烈信任，其於收取被
    告趙顗勝、何鎮吉等「車手」及下級「收水」何逢凱所交付
    之贓款後，負責將款項直接匯入王烱烈所指定之帳戶，以便
    王烱烈等上級成員逕予運用，可見被告徐子詠於本案中所扮
    演之角色較同案被告何逢凱等4人為重；兼衡被告徐子詠犯
    罪動機、目的、手段、所獲利益、智識程度及家庭生活經濟
    狀況（見原審訴字第1001號卷四第366至368頁）、告訴人等
    所受損害，另參酌被告徐子詠否認犯行，且迄今均未與告訴
    人達成和解並賠償所受損失之犯後態度等一切情狀，各量處
    如附表一編號1、2「原審主文欄」所示之刑，並定其應執行
    刑有期徒刑2年5月，並說明扣案如附表二編號2所示之行動
    電話1支，為被告徐子詠所有，且供其與所屬詐欺集團成員
    聯繫本案犯行之用等情，業據被告徐子詠於警詢及原審準備
    程序時所自承（見偵字第31339號卷第9頁反面至第10頁、原
    審訴字第1001號卷一第290頁），屬供被告徐子詠遂行本案
    犯罪所用之物，應依刑法第38條第2項之規定宣告沒收；又
    被告徐子詠雖於原審準備程序時辯稱：伊幫王烱烈收款及轉
    匯款項，可收取轉匯金額1%的作為報酬，但若是收現金，伊
    就是義務幫忙，不收報酬，故本案伊並未收取報酬云云。然
    查，被告何逢凱向被告秦道源收取款項，並扣除其、「聖哥
    」及被告秦道源之報酬後，隨即上繳36萬6,600元予被告徐
    子詠乙節，業據被告何逢凱於於警詢、偵查中及原審準備程
    序時供述明確（見偵字第27748號卷第80頁、第95頁反面、
    第97頁、偵字第30626號卷第12至14頁、原審訴字第1001號
    卷二第71至74頁），惟被告徐子詠依王烱烈指示向被告何逢
    凱收取上開款項後，卻僅再轉匯35萬4,000元至王烱烈所指
    定之帳戶，亦據被告徐子詠於原審審理時所自陳（見原審訴
    字第1001號卷四第364頁），並有被告徐子詠提出之合庫商
    銀存款憑條翻拍照片在卷可稽（見原審訴字第1001號卷二第
    117頁最上方憑條），可徵被告徐子詠於取得被告何逢凱所
    交付之款項後，扣留1萬2,600元未予匯繳至王烱烈所指定之
    帳戶，衡情被告何逢凱、趙顗勝、何鎮吉、秦道源此等於該
    詐欺集團中較為低階而無從知悉上級成員真實姓名者，亦可
    就其所分工之犯行分有報酬，則被告徐子詠既受王烱烈指揮
    ，負責將收水贓款直接匯入王烱烈指定之帳戶，以便王烱烈
    等上級成員逕予運用，實無分毫不取報酬之理，應認被告徐
    子詠就附表一編號1所示部分未予上繳之1萬2,600元，即為
    其所該部分犯行之犯罪所得，且因該等款項並未扣案，亦未
    實際發還被害人，自應依刑法第38條之1第1項前段、第3項
    之規定宣告沒收，並於全部或一部不能沒收或不宜執行沒收
    時，追徵其價額等情，其認事用法尚無不合，量刑亦稱妥適
    。
  ㈡被告徐子詠上訴意旨略以：伊擔任負責人之○○公司業務包含
    媒體製作業務，數次曾受王炯烈之託拍攝廣告片，因此與王
    炯烈熟識；嗣後王炯烈轉行從事網路直播購物事業，因王炯
    烈居住於雲林縣○○市，又經常往來兩岸，時常不在臺灣，遂
    委請伊替其代收代付貨款，伊係基於王炯烈為其長期客戶之
    信賴關係，始同意無償替王炯烈代收代付貨款，並非如原判
    決所稱受有報酬1萬2600元，伊雖於108年8月19日自何逢凱
    收取之金額為36萬6600元，嗣後依王炯烈指示匯款至系爭指
    定匯款帳戶之金額為35萬4000元，其中雖有1萬2600元之差
    額，然此並非伊之報酬，此係因伊依王炯烈之指示將「如數
    之金額」匯入王炯烈指定之帳戶，係作為「貨款」匯入，是
    依照伊之認知，王炯烈所指示要付之貨款多少，自然只要匯
    入如數之貨款即可，此乃給付買賣價金之當然做法；
　　至於剩餘之數額，伊有時會依王炯烈之拜託替其繳納其他費
    用，伊就上開款項之來源並不知情，實無共同詐欺取財或洗
    錢之主觀犯意，請求撤銷原判決云云。惟查：被告徐子詠確
    有事實欄一㈠、㈡所示犯行及其所辯不足採之理由，均詳如前
    述，被告徐子詠上訴意旨要係就原審依職權為證據取捨及心
    證形成之事項，反覆爭執，均無可採，其上訴為無理由，應
    予駁回。
五、撤銷改判之理由（被告何逢凱、秦道源、趙顗勝、何鎮吉部
    分）：
　㈠原審認被告何逢凱、秦道源、趙顗勝、何鎮吉事證明確，予
    以論罪科刑，固非無見。惟查：
　⒈按刑事審判旨在實現刑罰權之分配正義，故法院對於有罪被
    告之科刑，應符合刑罰相當之原則，使輕重得宜，罰當其罪
    。而刑法第47條規定不分情節，一律加重最低本刑，不符憲
    法罪刑相當原則，牴觸憲法第23條比例原則，業經司法院大
    法官會議於108年2月22日公布釋字第775號解釋宣告違憲；
    本案並無事證足認被告何逢凱有何特別惡性及刑罰反應力薄
    弱等情形，自無再依刑法第47條第1項規定加重之必要，已
    說明如前，原審逕予加重被告何逢凱所犯本案各罪之刑，容
    有未合。
　⒉刑法第57條第10款規定「犯罪後之態度」為科刑輕重應審酌
    事項之一，其就被告犯罪後悔悟之程度而言，包括被告行為
    後，有無與被害人和解、賠償損害，此並包括和解之努力在
    內；以及被告在刑事訴訟程序中，於緘默權保障下所為之任
    意供述，是否坦承犯行或為認罪之陳述。前者，基於「修複
    式司法」理念，國家有責權衡被告接受國家刑罰權執行之法
    益與確保被害人損害彌補之法益，使二者在法理上力求衡平
    ，從而被告積極填補損害之作為當然得列為有利之科刑因素
    ，自可予以科刑上減輕之審酌（最高法院104年度台上字第1
    916號判決要旨參照）。被告何逢凱、秦道源、趙顗勝、何
    鎮吉於原審否認犯行，嗣於本院坦承犯行，除供述認罪外，
    被告何逢凱於本院與告訴人劉玉清以5萬5,000元達成和解，
    並當場給付完畢，有110年度附民字第590號和解筆錄在卷可
    稽（見本院卷一第324-1至324-2頁）；被告秦道源於本院與
    告訴人劉玉清以19萬5,000元達成和解，並當場給付2萬5,00
    0元，有110年度附民字第590號和解筆錄在卷可稽（見本院
    卷一第324-1至324-2頁）；被告何鎮吉於本院與告訴人傅曾
    嬌姝、王金治分別以3萬3,000元、3萬元和解，並當場給付
    告訴人傅曾嬌姝1萬7,000元、王金治1萬5,000元，其餘款項
    迄今均按和解筆錄所載按月給付，有110年度附民字第565號
    和解筆錄、本院公務電話查詢記錄表在卷可稽（見本院卷一
    284-1至284-2頁、本院卷二第95頁）；被告趙顗勝於本院與
    告訴人傅曾嬌姝、王金治分別以5萬元、5萬元和解，並均給
    付完畢，有110年度附民字第576號和解筆錄、本院公務電話
    查詢記錄表、審理筆錄在卷可稽（見本院卷302-1至302-2頁
    、本院卷二第95、217頁），凡此涉及被告犯後態度之量刑
    有利因子，原審未及審酌，尚有未當。
　⒊被告何逢凱、秦道源、趙顗勝、何鎮吉依洗錢防制法第16條
    第2項之規定，依刑法第57條量刑時應一併衡酌該部分減輕
    其刑事由；且被告何逢凱、秦道源、趙顗勝、何鎮吉之犯罪
    情狀，有法重情輕，堪資憫恕之處，縱科以法定最輕本刑仍
    屬過重之情，應有刑法第59條之適用（詳如後述），原審就
    此未為審酌，同非妥適。　　
　⒋被告秦道源、趙顗勝、何鎮吉於本院審理期間各與告訴人等
    達成和解，並給付前述和解金，是被告秦道源就附表一編號
    1所示之犯罪所得，被告趙顗勝、何鎮吉就附表一編號2、3
    所示之犯罪所得均已遭剝奪（如後述），原審遽以認定被告
    秦道源犯罪所得為8,000元；被告趙顗勝犯罪所得分別為1,0
    00元、1,830元；被告何鎮吉犯罪所得分別為1,000元、1,83
    0元，依刑法第38條之1第1項前段、第3項之規定宣告沒收，
    並諭知於全部或一部不能沒收或不宜執行沒收時，追徵其價
    額，亦屬未洽。
　⒌被告何逢凱、秦道源、趙顗勝、何鎮吉上訴以：願與告訴人
    和解，請求從輕量刑等語，為有理由，且原判決就被告何逢
    凱、秦道源、趙顗勝、何鎮吉有罪部分，既有前開可議之處
    ，自應由本院予以撤銷改判。　
  ㈡爰審酌被告何逢凱、秦道源、趙顗勝、何鎮吉正值青壯，不
    思以正途賺取所需，竟為輕鬆獲取財物而加入詐欺集團，與
    該詐欺集團其他成員共同詐取告訴人等之財物，造成告訴人
    等財產損失，並製造犯罪金流斷點，使告訴人等難以追回遭
    詐取之金錢，增加檢警機關追查詐欺集團其他犯罪成員之困
    難度，對於社會治安及財產交易安全危害甚鉅，足見其等法
    治觀念薄弱，缺乏對他人財產法益之尊重，所為應予非難；
    另考量被告何逢凱在詐欺集團中擔任「車手頭」、「收水」
    之角色，被告趙顗勝、何鎮吉、秦道源等3人則擔任「車手
    」之角色，並非該詐欺集團負責籌劃犯罪計畫及分配任務之
    核心成員，僅屬聽從指示、負責出面提領、收取及轉交款項
    之次要性角色，均尚非居於發起、主持、操縱、指揮等重要
    角色，均係低階成員，獲利不多，又非直接對被害人施用詐
    術，相較於詐欺集團之運作模式，行為之嚴重性與社會危險
    性較低，且其等於本院終能坦承犯行，尚具悔意，衡以被告
    何逢凱已與告訴人傅曾嬌姝、王金治、劉玉清達成和解並全
    數給付完畢；被告秦道源與告訴人劉玉清以19萬5,000元達
    成和解，並當場給付2萬5,000元，被告何鎮吉於本院與告訴
    人傅曾嬌姝、王金治分別以3萬3,000元、3萬元和解，並當
    場給付告訴人傅曾嬌姝1萬7,000元、王金治1萬5,000元，其
    餘款項迄今均按和解筆錄所載按月給付；被告趙顗勝於本院
    與告訴人傅曾嬌姝、王金治分別以5萬元、5萬元和解並全數
    給付完畢，僅被告秦道源未按時依其與告訴人劉玉清之和解
    條件按期履行，有本院公務電話查詢記錄表在卷可稽（見本
    院卷二第95、251頁），兼衡被告何逢凱自陳高中畢業之智
    識程度，離婚、育有0子已成年、從事長照照顧員之家庭經
    濟狀況；被告趙顗勝自陳高職畢業之智識程度、未婚、從事
    餐飲業之家庭經濟狀況；被告何鎮吉自陳高職畢業之智識程
    度，未婚、從事網頁客服之家庭經濟狀況；被告秦道源自陳
    高職畢業之智識程度，未婚、從事房仲之家庭經濟狀況（見
    本院卷二第212頁）；兼衡其等於本案詐騙集團之參與情節
    、擔任之分工角色、犯罪動機、目的、手段、素行、獲利情
    形、各該被害人所受損害等一切情狀，分別量處如主文第2
    至5項所示之刑，並就被告何逢凱、趙顗勝、何鎮吉部分，
    分別定其應執行之刑如主文所示，以資懲儆。
  ㈢沒收：
  ⒈按供犯罪所用、犯罪預備之物或犯罪所生之物，屬於犯罪行
    為人者，得沒收之，但有特別規定者，依其規定，刑法第38
    條第2 項定有明文。經查，扣案如附表二編號1所示之行動
    電話1支，為被告何逢凱所有，且供其與所屬詐欺集團成員
    聯繫本案犯行之用等情，業據被告何逢凱警詢及原審準備程
    序時所自承（見偵字第27748號卷第7頁反面至第8頁、原審
    訴字第1001號卷二第73頁），屬供被告何逢凱遂行本案犯罪
    所用之物，自應依刑法第38條第2 項之規定宣告沒收。
  ⒉又按，犯罪所得，屬於犯罪行為人者，沒收之。於全部或一
    部不能沒收，或不宜執行沒收時，追徵其價額；犯罪所得，
    包括違法行為所得、其變得之物或財產上利益及其孳息；犯
    罪所得已實際合法發還被害人者，不予宣告沒收或追徵，刑
    法第38條之1第1項前段、第3項、第4項及第5項分別定有明
    文。又刑法沒收新制目的在於剝奪犯罪行為人之犯罪所得，
    使其不能坐享犯罪成果，以杜絕犯罪誘因，性質上屬類似不
    當得利之衡平措施。而考量避免雙重剝奪，犯罪所得如已實
    際發還或賠償被害人者，應不予宣告沒收或追徵。倘若犯罪
    行為人雖與被害人達成民事賠償和解，惟實際上並未將民事
    賠償和解金額給付被害人，或犯罪所得高於民事賠償和解金
    額者，法院對於未給付之和解金額或犯罪所得扣除和解金額
    之差額部分等未實際賠償之犯罪所得，自仍應諭知沒收或追
    徵（最高法院107年度台上字第4593號判決意旨參照）。經
    查：
  ⑴被告何逢凱部分：
    被告何逢凱就如附表一各編號所示犯行，分別受有如附表一
    各編號「犯罪所得」欄所示報酬乙情，業據被告何逢凱於警
    詢、偵查中及原審準備程序時所自承（見偵字第27748 號卷
    第80頁、第95頁反面、第97頁、偵字第30626 號卷第12至14
    頁、原審訴字第1001號卷二第71至74頁），是被告何逢凱之
    犯罪所得即如附表一各編號「犯罪所得」欄所示（原審漏未
    宣告沒收），雖上開犯罪所得均未經扣案，惟被告何逢凱業
    與告訴人劉玉清、傅曾嬌姝及王金治均達成和解，且已依和
    解金額如數支付19萬5,000元予告訴人劉玉清、支付3萬3,00
    0元予告訴人傅曾嬌姝、支付3萬元予告訴人王金治，有原審
    法院109年度司附民移調字第469號調解筆錄、公務電話紀錄
    、臺灣土地銀行匯款申請書影本及存摺類存款憑條影本、本
    院110年度附民字第590號和解筆錄附卷可佐（見原審訴字第
    1001號卷二第45至46頁、同卷五第73至79頁、本院卷一第32
    4-1至324-2頁），應認被告何逢凱就其所獲犯罪所得已實際
    合法發還被害人，爰依刑法第38條之1第5項規定，不予宣告
    沒收、追徵。
  ⑵被告秦道源部分：
    被告秦道源雖於警詢及偵查中陳稱其出借帳戶予被告何逢凱
    ，並依被告何逢凱指示提領、交付款項，共獲得報酬6,000
    元云云，然據負責指揮被告秦道源提領、交付款項及分派報
    酬之被告何逢凱於警詢、偵查中及原審準備程序時陳稱：「
    聖哥」跟伊說提供帳戶給他使用並提領款項者，可獲得提款
    金額的2%作為報酬，伊和「聖哥」亦各可分得提款金額的2%
    作為報酬，故秦道源已收到2%報酬，秦道源提領款項後，於
    交付提領款項給伊時，伊請秦道源先抽出他的報酬8,000元
    ，再將餘款的38萬2,000元給伊等語（見偵字第27748號卷第
    80頁、第95頁反面、第97頁、偵字第30626號卷第12至14頁
    、原審訴字第1001號卷二第71至74頁），佐以被告秦道源於
    原審審理時就被告何逢凱稱其依指示提領款項，可獲得提領
    款項金額2%作為報酬乙節亦表示沒有意見（見原審訴字第10
    01號卷四第356頁），參諸被告何逢凱、秦道源前揭所述，
    可認被告秦道源依指示提領款項，可獲提領款項金額2%作為
    報酬甚明，則被告秦道源依被告何逢凱指示，於附表一編號
    1、附表二編號1所示時、地所提領之款項金額既為39萬元，
    經折算被告秦道源所提款項金額之2%為7,800元，與被告何
    逢凱所述大致相符，是被告何逢凱所言較為可採，足見被告
    秦道源於本案（即附表一編號1所示犯行）之犯罪所得應為8
    ,000元（如附表一編號1「犯罪所得」欄所示），被告秦道
    源於本院又與告訴人劉玉清以19萬5,000元達成和解，並當
    場給付2萬5,000元，有110年度附民字第590號和解筆錄在卷
    可稽（見本院卷一第324-1至324-2頁），應認被告秦道源就
    其本案所獲犯罪所得已實際合法發還被害人，爰依刑法第38
    條之1第5項規定，不予宣告沒收、追徵。
  ⑶被告趙顗勝、何鎮吉部分：
    被告趙顗勝固於警詢時供稱：伊向何鎮吉借用帳戶，並將帳
    戶借予何逢凱使用有獲得報酬，伊等於108年8月19日第1次
    提領（即附表一編號2部分）後，伊有拿到750元，第二次提
    領（即附表一編號3部分）後，伊有拿到1,800元，總共有拿
    到2,550元云云（見偵字第30626號卷第23頁反面）；惟據被
    告何逢凱於警詢、偵查中及原審準備程序時陳稱：「聖哥」
    跟伊說提供帳戶給他使用並提領款項者，可獲得提款金額的
    2%作為報酬，伊和「聖哥」亦各可分得提款金額的2%作為報
    酬，趙顗勝提領10萬元時（即附表一編號2部分），伊叫趙
    顗勝、何鎮吉交9萬4,000元給徐子詠，餘款6,000元做為伊
    等的報酬，伊給趙顗勝、何鎮吉共2,000元作為他們2人的報
    酬，伊及「聖哥」各拿提款金額的2%也就是2,000元作為報
    酬，且「聖哥」的報酬由伊先保管；趙顗勝提領8萬9,000元
    時（即附表一編號3部分），伊指示趙顗勝取出提款金額的6
    %也就是5,400元，作為伊等的報酬，伊與「聖哥」平分其中
    的1,740元，再由被告趙顗勝將8萬3,600元轉匯出去等語（
    見偵字第27748號卷第80頁、第95頁反面、偵字第30626號卷
    第12至14頁、原審訴字第1001號卷二第71至74頁），參諸被
    告何逢凱所述關於其、「聖哥」及提款車手所得報酬之比例
    ，於其本案所涉各次犯行均屬一致，衡情被告何逢凱既受「
    聖哥」指示覓得被告趙顗勝、何鎮吉擔任「車手」提款，並
    由其依「聖哥」指示派發「車手」之報酬，當以被告何逢凱
    所述較為可採，參以被告趙顗勝於原審審理時陳稱：伊與何
    鎮吉提款可分得車馬費，並由伊與何鎮吉平分等語（見原審
    訴字第1001號卷四第361至362頁），被告何鎮吉於原審準備
    程序時陳稱：伊2次提款共獲得3,000元至4,000元左右之報
    酬等語（見原審訴字第1001號卷二第318頁），可認被告趙
    顗勝、何鎮吉就其等所為如附表一編號2、3所示犯行之犯罪
    所得，各獲得如附表一編號2、3「犯罪所得」欄所示金額甚
    明；然被告何鎮吉與告訴人傅曾嬌姝、王金治分別以3萬3,0
    00元、3萬元和解，並當場給付告訴人傅曾嬌姝1萬7,000元
    、王金治1萬5,000元，其餘款項則依和解筆錄所載按期給付
    中，被告趙顗勝則與告訴人傅曾嬌姝、王金治分別以5萬元
    、5萬元和解，並全數給付完畢，有本院110年度附民字第56
    5號和解筆錄、本院公務電話查詢記錄表在卷可稽（見本院
    卷一284-1至284-2頁、302-1至302-2頁、本院卷二第95頁）
    ，應認被告趙顗勝、何鎮吉就其等所獲犯罪所得均已實際合
    法發還被害人，爰依刑法第38條之1第5項規定，不予宣告沒
    收、追徵。
  ㈣按行為人以一行為觸犯組織犯罪防制條例第3條第1項後段之
    參與犯罪組織罪及刑法第339條之4第1項第2款之加重詐欺取
    財罪，於從一重之加重詐欺取財罪處斷而為科刑時，因所犯
    輕罪（參與犯罪組織罪）之刑罰以外之法律效果，即組織犯
    罪防制條例第3條第3項強制工作之規定，並未被重罪所吸收
    ，仍應一併適用。惟該條項規定「應於刑之執行前，令入勞
    動場所，強制工作，其期間為3年」，司法院大法官於110年
    12月10日以釋字第812號解釋認此人身自由所為限制，違反
    憲法比例原則及憲法明顯區隔原則之要求，與憲法第8條保
    障人身自由之意旨不符，應自本解釋公布之日起失其效力，
    故本院不予宣告強制工作，併予說明。
六、退併辦部分：
  ㈠臺灣士林地方檢察署（下稱士林地檢署）檢察官109年度偵字
    第10777號移送併辦部分：被告徐子詠基於幫助詐欺之犯意
    ，將以其擔任負責人之○○公司申設之兆豐銀行東內湖分行帳
    號00000000000號帳戶，提供予王烱烈使用，並依王烱烈之
    指示代為提領帳戶內之存款交予他人或轉帳至其指定之帳戶
    。嗣王烱烈所屬詐欺集團不詳成員，於108年6月21日前，向
    告訴人鄭光宙佯稱：可在網路地下平臺投資鴻茂公司、霆聚
    公司云云，致告訴人鄭光宙陷於錯誤，遂於108年9月2日19
    時47分、19時56分至同年9月11日間，在臺北市○○區○○○路00
    號，以手機網路銀行轉帳方式分別匯款5萬元、5萬元、5萬
    元、5萬元至上開帳戶。嗣告訴人發覺有異報警，始循線查
    悉受騙。因認被告徐子詠此部分涉犯刑法第30條第1項前段
    、第339條第1項之幫助詐欺取財罪嫌。
  ㈡按檢察官就未據起訴之部分，認與本案有裁判上一罪關係函
    請法院併辦，此項公函非屬訴訟上之請求，其目的僅在促使
    法院之注意，法院如併同審理，固係審判上不可分法則之適
    用所使然，如認不成立犯罪或無裁判上一罪關係，自不能併
    予裁判，而僅須說明其理由及無從併辦之意旨即可（最高法
    院92年度台上字第3276號、92年度台上字第3102號刑事判決
    意旨參照）。另按刑法處罰之加重詐欺取財罪係侵害個人財
    產法益之犯罪，其罪數計算，依一般社會通念，應以被害人
    數、被害次數之多寡，決定其犯罪之罪數（最高法院108年
    度台上字第274號刑事判決意旨參照）。
  ㈢檢察官併辦意旨固認上開併辦部分與本案起訴部分具有集合
    犯之一罪關係，應由本院併予審理等語。惟查，上開併辦意
    旨所載被告涉嫌幫助詐欺取財及洗錢犯行之被害人，與本案
    起訴部分不同，應認犯意各別、犯行獨立，核與被告徐子詠
    本案所犯之三人以上共同詐欺取財、洗錢犯行，屬數罪關係
    ，並非事實上或裁判上一罪，則該等部分既未經起訴，自非
    本院得併予審理之範圍，應退由檢察官另行依法處理，末予
    敘明。
據上論斷，應依刑事訴訟法第368條、第369條第1項前段、第364
條、第299條第1項前段，洗錢防制法第2條第2款、第14條第1項
，組織犯罪防制條例第3條第1項後段，刑法第11條前段、第28條
、第339條之4第1項第2款、第55條、第59條、第51條第5款、第3
8條第2項，刑法施行法第1條之1第1項，判決如主文。
本案經檢察官秦嘉瑋提起公訴暨追加起訴，檢察官洪三峯移送併
辦，檢察官壽勤偉到庭執行職務。
中　　華　　民　　國　　111 　年　　3 　　月　　23　　日
                  刑事第九庭    審判長法　官  潘翠雪
                                      法　官  俞秀美
                                      法　官  陳俞婷
以上正本證明與原本無異。
如不服本判決，應於收受送達後20日內向本院提出上訴書狀，其
未敘述上訴之理由者並得於提起上訴後20日內向本院補提理由書
（均須按他造當事人之人數附繕本）「切勿逕送上級法院」。
                                      書記官  李政庭
中　　華　　民　　國　　111 　年　　3 　　月　　23　　日

附錄本案論罪科刑法條：
洗錢防制法第2條
本法所稱洗錢，指下列行為：
一、意圖掩飾或隱匿特定犯罪所得來源，或使他人逃避刑事追訴
    ，而移轉或變更特定犯罪所得。
二、掩飾或隱匿特定犯罪所得之本質、來源、去向、所在、所有
    權、處分權或其他權益者。
三、收受、持有或使用他人之特定犯罪所得。

洗錢防制法第14條
有第二條各款所列洗錢行為者，處 7 年以下有期徒刑，併科新
臺幣5百萬元以下罰金。
前項之未遂犯罰之。
前二項情形，不得科以超過其特定犯罪所定最重本刑之刑。

組織犯罪防制條例第3條
發起、主持、操縱或指揮犯罪組織者，處3年以上10年以下有期
徒刑，得併科新臺幣1億元以下罰金；參與者，處6月以上5年以
下有期徒刑，得併科新臺幣1千萬元以下罰金。但參與情節輕微
者，得減輕或免除其刑。
具公務員或經選舉產生之公職人員之身分，犯前項之罪者，加重
其刑至二分之一。
犯第1項之罪者，應於刑之執行前，令入勞動場所，強制工作，
其期間為3年。
前項之強制工作，準用刑法第90條第2項但書、第3項及第98條第
2項、第3項規定。
以言語、舉動、文字或其他方法，明示或暗示其為犯罪組織之成
員，或與犯罪組織或其成員有關聯，而要求他人為下列行為之一
者，處3年以下有期徒刑，得併科新臺幣3百萬元以下罰金：
一、出售財產、商業組織之出資或股份或放棄經營權。
二、配合辦理都市更新重建之處理程序。
三、購買商品或支付勞務報酬。
四、履行債務或接受債務協商之內容。
前項犯罪組織，不以現存者為必要。
以第5項之行為，使人行無義務之事或妨害其行使權利者，亦同
。
第5項、第7項之未遂犯罰之。

中華民國刑法第339條之4
犯第339條詐欺罪而有下列情形之一者，處1年以上7年以下有期
徒刑，得併科1百萬元以下罰金：
一、冒用政府機關或公務員名義犯之。
二、三人以上共同犯之。
三、以廣播電視、電子通訊、網際網路或其他媒體等傳播工具，
    對公眾散布而犯之。
前項之未遂犯罰之。

附表一
編號 告訴人 匯款時間、金額暨匯入帳戶 犯罪所得 原審主文 本院主文 1 劉玉清 ①匯款時間：108年8月19日12時50分許 ②匯款金額：39萬元 ③匯入帳戶：中華郵政公司樹林郵局帳號00000000000000號帳戶（戶名：秦道源） ①何逢凱：7,700元 ②徐子詠：1萬2,600元 ③秦道源：8,000元 何逢凱犯三人以上共同詐欺取財罪，累犯，處有期徒刑壹年捌月。扣案如附表二編號1所示之物沒收。 徐子詠犯三人以上共同詐欺取財罪，處有期徒刑貳年。扣案如附表二編號2所示之物沒收；未扣案之犯罪所得新臺幣壹萬貳仟陸佰元沒收，於全部或一部不能沒收或不宜執行沒收時，追徵其價額。 秦道源犯三人以上共同詐欺取財罪，處有期徒刑壹年拾月。未扣案之犯罪所得新臺幣捌仟元沒收，於全部或一部不能沒收或不宜執行沒收時，追徵其價額。 何逢凱犯三人以上共同詐欺取財罪，處有期徒刑玖月。扣案如附表二編號1所示之物沒收。 秦道源犯三人以上共同詐欺取財罪，處有期徒刑陸月。 其他（徐子詠）上訴駁回。  2 傅曾嬌姝 ①匯款時間：108年8月19日12時45分許 ②匯款金額：10萬元 ③匯入帳戶：合庫商銀復旦分行帳號0000000000000號帳戶（戶名：何鎮吉） ①何逢凱：2,000元 ②趙顗勝：1,000 元 ③何鎮吉：1,000 元 ④徐子詠：無證據佐證徐子詠就此部分收水已收取報酬。 何逢凱犯三人以上共同詐欺取財罪，累犯，處有期徒刑壹年參月。扣案如附表二編號1所示之物沒收。 徐子詠犯三人以上共同詐欺取財罪，處有期徒刑壹年捌月。扣案如附表二編號2所示之物沒收。 趙顗勝犯三人以上共同詐欺取財罪，處有期徒刑壹年伍月。未扣案之犯罪所得新臺幣壹仟元沒收，於全部或一部不能沒收或不宜執行沒收時，追徵其價額。 何鎮吉犯三人以上共同詐欺取財罪，處有期徒刑壹年伍月。未扣案之犯罪所得新臺幣壹仟元沒收，於全部或一部不能沒收或不宜執行沒收時，追徵其價額。 何逢凱犯三人以上共同詐欺取財罪，處有期徒刑柒月。扣案如附表二編號1所示之物沒收。 趙顗勝犯三人以上共同詐欺取財罪，處有期徒刑陸月。 何鎮吉犯三人以上共同詐欺取財罪，處有期徒刑陸月。 其他（徐子詠）上訴駁回。  3 王金治 ①匯款時間：108年8月20日10時30分許 ②匯款金額：8萬9,000元 ③匯入帳戶：國泰世華商業銀行（下稱國泰世華銀行）大同分行帳號000000000000號帳戶（戶名：何鎮吉） ①何逢凱：870元 ②趙顗勝：1,830元 ③何鎮吉：1,830元 何逢凱犯三人以上共同詐欺取財罪，累犯，處有期徒刑壹年參月。扣案如附表二編號1所示之物沒收。 趙顗勝犯三人以上共同詐欺取財罪，處有期徒刑壹年伍月。未扣案之犯罪所得新臺幣壹仟捌佰參拾元沒收，於全部或一部不能沒收或不宜執行沒收時，追徵其價額。 何鎮吉犯三人以上共同詐欺取財罪，處有期徒刑壹年伍月。未扣案之犯罪所得新臺幣壹仟捌佰參拾元沒收，於全部或一部不能沒收或不宜執行沒收時，追徵其價額。 何逢凱犯三人以上共同詐欺取財罪，處有期徒刑柒月。扣案如附表二編號1所示之物沒收。 趙顗勝犯三人以上共同詐欺取財罪，處有期徒刑陸月。 何鎮吉犯三人以上共同詐欺取財罪，處有期徒刑陸月。 

附表二
編號 扣案物品名稱及數量 備註  1 SAMSUNG廠牌行動電話1支（含門號0000000000號SIM卡1張） ㈠何逢凱所有並持用。 ㈡序號1：00000000000000000號 　序號2：00000000000000000號 ㈢何逢凱於108年9月1日20時10分許，在新北市○○區○○路00巷口為警拘提到案，並扣得左列行動電話1支。  2 蘋果廠牌IPHONE行動電話1支（含門號0000000000號SIM卡1張） ㈠徐子詠所有並持用。 ㈡序號：000000000000000號。 ㈢徐子詠於108年10月4日19時許，在臺北市○○區○○○路0段000巷00號前為警拘提到案，並扣得左列行動電話1支。